臺灣高雄地方法院刑事判決           100年度審訴字第2549號
公  訴  人  臺灣高雄地方法院檢察署檢察官
被      告  洪淑惠
上列被告因毒品危害防制條例案件，經檢察官提起公訴（100 年
度毒偵字第4484號），嗣因被告於本院準備程序中就被訴事實為
有罪之陳述，本院告知被告簡式審判程序之旨，並聽取當事人之
意見後，由本院合議庭裁定改由受命法官獨任依簡式審判程序進
行，判決如下：
    主  文
洪淑惠施用第二級毒品，累犯，處有期徒刑肆月；又施用第一級
毒品，累犯，處有期徒刑拾月，扣案之第一級毒品海洛因參包（
總毛重零點玖貳公克）暨其包裝袋參只，均沒收銷燬之。應執行
有期徒刑壹年，扣案之第一級毒品海洛因參包（總毛重零點玖貳
公克）暨其包裝袋參只，均沒收銷燬之。
    事  實
一、洪淑惠前於民國89年間因施用毒品案件，經本院以89年度毒
    聲字第166 號裁定送觀察、勒戒後，因認有繼續施用毒品傾
    向，復經本院以89年度毒聲字第4308號裁定令入戒治處所施
    以強制戒治，於89年12月20日停止戒治出所，並付保護管束
    ，而於90年6 月1 日保護管束期滿而執行完畢；又於強制戒
    治執行完畢釋放後5 年內，再因施用毒品案件，經本院以95
    年度訴字第1750號判決判處有期徒刑9 月確定，並經減為有
    期徒刑4 月15日，復因犯詐欺罪，經本院以96年度易字第24
    28號判決判處有期徒刑1 月15日，上開2 罪嗣經本院以97年
    度審聲字第1158號裁定應執行有期徒刑5 月，於96年7 月16
    日縮刑期滿執行完畢。另因施用毒品案件，經本院以97年度
    審訴字第1036號判決判處有期徒刑8 月確定，而於98年2 月
    25日縮刑期滿執行完畢。詎仍不知悔改，先基於施用第二級
    毒品甲基安非他命之犯意，於100 年6 月26日或27日之某時
    ，在高雄火車站附近某旅館內，以將甲基安非他命置於玻璃
    球內燒烤生煙之方式，施用第二級毒品甲基安非他命1 次；
    又基於施用第一級毒品海洛因之犯意，於100 年6 月29日14
    時許，在高雄火車站前之速食店廁所內，以將海洛因置入針
    筒加水注射之方式，施用第一級毒品海洛因1 次。嗣於100
    年6 月29日15時25分許，在高雄市○○區○○街77巷口，因
    形跡可疑，為警盤查，當場扣得當日施用所剩餘之海洛因3
    小包（總毛重0.92公克），經徵得其同意採尿送驗後，結果
    呈嗎啡、甲基安非他命陽性反應，而查悉上情。
二、案經高雄市政府警察局移送臺灣高雄地方法院檢察署檢察官
    偵查起訴。
    理  由
一、本件被告洪淑惠所犯並非死刑、無期徒刑、最輕本刑為3 年
    以上有徒刑之罪或高等法院管轄第一審案件，而其於準備程
    序進行中，被告先就被訴事實為有罪之陳述，經法官告知簡
    式審判程序之旨，並聽取公訴人及被告之意見後，本院認適
    宜改依簡式審判程序進行，爰依刑事訴訟法第273 條之1 第
    1 項、第284 條之1 規定，由本院合議庭以裁定由受命法官
    獨任進行簡式審判程序，合先敘明。
二、上揭事實，業據被告於本院審理時坦承不諱，並有高雄市政
    府警察局刑警大隊搜索扣押筆錄、扣押物品目錄表、扣案物
    品照片、高雄市政府警察局刑事警察大隊查獲煙毒、麻醉藥
    品案件嫌疑人姓名對照表、台灣檢驗科技股份有限公司濫用
    藥物檢驗報告及扣案之海洛因3 包在卷可佐，足認被告之任
    意性自白與事實相符，應堪採信。綜上，本案事證明確，被
    告犯行堪以認定，應依法論罪科刑。
三、論罪科刑：
(一)查被告前因施用毒品案件，經本院以89年度毒聲字第166 號
    裁定送觀察、勒戒後，因認有繼續施用毒品傾向，復經本院
    以89年度毒聲字第4308號裁定令入戒治處所施以強制戒治，
    於89年12月20日停止戒治出所，並付保護管束，而於90年6
    月1 日保護管束期滿而執行完畢；又於強制戒治執行完畢釋
    放後5   年內，再因施用毒品案件，經本院以95年度訴字第
    1750號判決判處有期徒刑9 月確定，並經減為有期徒刑4 月
    15日等情，有臺灣高等法院被告前案紀錄表1 份在卷可按。
    是核被告所為，分別係犯毒品危害防制條例第10條第1 項之
    施用第一級毒品罪及同條例第10條第2 項之施用第二級毒品
    罪。被告施用前、後持有第一級毒品海洛因，以及施用前持
    有第二級毒品甲基安非他命之低度行為，各為施用之高度行
    為所吸收，均不另論罪。被告所犯上開二罪，犯意各別，行
    為互異，應予分論併罰。又被告有前揭事實欄所載之前科及
    執行紀錄，有臺灣高等法院被告前案紀錄表在卷可稽，其受
    有期徒刑之執行完畢後，5 年以內故意再犯本件有期徒刑以
    上之2 罪，均為累犯，應依刑法第47條第1 項規定，各加重
    其刑。爰審酌被告前有施用毒品之不良素行，有上揭前案紀
    錄表可查，竟不知戒除毒癮而再犯本件施用毒品罪，足見其
    戒絕毒癮之意志不堅，本不宜寬貸，惟念其施用毒品乃戕害
    自身健康，尚未直接危害他人，復審酌被告之犯罪手段、高
    中肄業之教育程度、家庭及經濟生活狀況普通等一切具體情
    狀，分別量處如主文所示之刑，並定其應執行之刑，以資懲
    儆。
(二)本件扣案之毒品3 包（總毛重0.92公克），經員警以試劑初
    步檢驗結果，係呈海洛因陽性反應，此有扣案物品檢測結果
    之照片附卷可查，參以被告於審判中自承該3 包毒品為海洛
    因，係其在100 年6 月29日10時許所購買，而於同日14時許
    施用（見本院卷第23、24頁），被告施用後旋即為警查獲並
    採尿送驗，經檢驗結果，其尿液中嗎啡之濃度極高，有前開
    台灣檢驗科技股份有限公司濫用藥物檢驗報告可查，堪認該
    3 包毒品確為海洛因無誤，而屬違禁物，不問屬於犯人與否
    ，應依毒品危害防制條例第18條第1 項前段規定，沒收銷燬
    之；另裝放上開毒品之包裝袋3 只，因無法與其內毒品完全
    析離，且無析離實益，亦屬違禁物，併依毒品危害防制條例
    第18條第1 項前段，宣告沒收銷燬。
據上論斷，應依刑事訴訟法第273 條之1 第1 項、第299 條第1
項前段，毒品危害防制條例第10條第1 項、第2 項、第18條第1
項前段，刑法第11條、第47條第1 項、第51條第5 款，判決如主
文。
本案經檢察官劉慕珊到庭執行職務。
中    華    民    國   100     年    10    月    7    日
                      刑事第十庭  法  官    陳芸珮
以上正本證明與原本無異。
如不服本判決應於收受送達後10日內向本院提出上訴書狀，並應
敘述具體理由；如未敘述上訴理由者，應於上訴期間屆滿後20日
內向本院補提理由書（均須按他造當事人之人數附繕本）「切勿
逕送上級法院」。
中    華    民    國   100    年    10    月    11    日
                                  書記官    冒佩妤
附錄本案論罪科刑法條：
毒品危害防制條例第10條：
施用第一級毒品者，處6 月以上5 年以下有期徒刑。
施用第二級毒品者，處3 年以下有期徒刑。